臺灣新竹地方法院刑事判決
111年度易字第393號
公  訴  人  臺灣新竹地方檢察署檢察官
被      告  連俊毅



上列被告因妨害公務等案件，經檢察官提起公訴（111年度偵字
第2429號），本院依簡式審判程序判決如下：
    主  文
連俊毅駕駛動力交通工具而有血液中酒精濃度達百分之零點零五
以上情形，累犯，處有期徒刑陸月，併科罰金新臺幣壹萬伍仟元
，徒刑如易科罰金，罰金如易服勞役，均以新臺幣壹仟元折算壹
日。又犯妨害公務執行罪，累犯，處有期徒刑貳月，如易科罰金
，以新臺幣壹仟元折算壹日。有期徒刑部分，應執行有期徒刑柒
月，如易科罰金，以新臺幣壹仟元折算壹日。
    事  實
一、本件犯罪事實：
　　連俊毅明知飲酒後將導致注意能力減低、反應能力變慢，在
    此時如駕車行駛於道路上，隨時有致他人於死、傷之危險，
    且血液中酒精濃度達0.05% 以上者，不得駕駛動力交通工具
    ，竟於民國111年1月25日13時許起至14時許止，在新竹縣○○
    鄉○道0號湖口服務區飲用保力達藥酒2罐、啤酒2罐後（未達
    心神喪失或精神耗弱之程度），猶基於酒後駕駛動力交通工
    具之犯意，於同日14時許駕駛車牌號碼000-0000號（因AVN-
    5003號車牌遭註銷，故懸掛BEV-6350號車牌）自用小客貨車
    ，在新竹縣湖口服務區停車場找尋車位停車，嗣於同日14時
    18分許，連俊毅因不勝酒力，擦撞雷漢強所有停放在停車格
    內之車牌號碼000-0000號自用小客車（無人受傷），經警獲
    報到場處理，見連俊毅躺臥在上開自用小客貨車內駕駛座，
    遂要求連俊毅下車配合檢測，連俊毅下車後情緒激動，明知
    國道公路警察局第二公路警察大隊楊梅分隊警務員兼分隊長
    陳科宏及警員李奕德、顏振修、謝政宗、連紹宇、郭豫齊、
    余世鵬當時身穿警察制服並依法執行勤務，竟仍基於妨害公
    務及侮辱公務員之犯意，對上揭警員大聲咆哮，且與上揭警
    員拉扯，以此強暴方式妨害員警執行公務，並對上揭員警侮
    辱稱「幹你娘」等語（涉嫌公然侮辱部分未據告訴）。嗣經
    員警以妨害公務現行犯逮捕連俊毅，並依道路交通處罰條例
    規定強制抽血，測得其血液中所含酒精濃度為0.2697%，始
    查悉上情。　　
二、案經內政部警政署國道公路警察局第二公路警察大隊移送臺
    灣新竹地方檢察署檢察官偵查起訴。　
    理  由
一、本件被告連俊毅所犯之罪，非死刑、無期徒刑、最輕本刑為
    3年以上有期徒刑之罪，或高等法院管轄第一審之案件，被
    告於本院準備程序進行中，就被訴事實為有罪之陳述，經本
    院認合於刑事訴訟法第273條之1第1項之規定，裁定進行簡
    式審判程序，合先敘明。又按簡式審判程序之證據調查，不
    受第159條第1項之限制，刑事訴訟法第273條之2定有明文，
    是於行簡式審判程序之案件，被告以外之人於審判外之陳述
    ，除有其他不得作為證據之法定事由外，應認具有證據能力
    。　　
二、認定犯罪事實所憑之證據及理由：
    前揭犯罪事實，業據被告於警詢、偵查、本院準備程序及簡
    式審判程序時均坦承不諱（2429號偵卷第24頁至第28頁、第
    59頁至第60頁；本院卷第66頁、第72頁），並有員警出具之
    職務報告、車輛詳細資料報表各2份、內政部警政署國道公
    路警察局舉發違反道路交通管理事件通知單影本、道路交通
    事故現場圖、道路交通事故調查報告表㈠、㈡各1份、監視器
    錄影畫面翻拍照、行車紀錄器畫面翻拍照片、警方密錄器畫
    面翻拍照片、現場照片數張在卷可稽（2429號偵卷第7頁、
    第8頁至第17頁、第18頁、第19頁、第30頁、第46頁、第47
    頁、第48頁、第65頁、第66頁），足認被告上開任意性之自
    白與事實相符，堪以採信。綜上，本案事證明確，被告犯行
    洵堪認定，應依法論科。
三、論罪科刑：　　
　㈠按行為後法律有變更者，適用行為時之法律，但行為後之法
    律有利於行為人者，適用最有利於行為人之法律，刑法第2
    條第1項定有明文。經查，本件被告於行為後，刑法第185條
    之3業於111年1月28日修正公布，並於111年1月30日生效施
    行。修正前之刑法第185條之3第1項第1款規定：「駕駛動力
    交通工具而有下列情形之一者，處2年以下有期徒刑，得併
    科20萬元以下罰金：一、吐氣所含酒精濃度達每公升零點二
    五毫克或血液中酒精濃度達百分之零點零五以上。」；修正
    後刑法第185條之3第1項第1款則規定：「駕駛動力交通工具
    而有下列情形之一者，處3年以下有期徒刑，得併科30萬元
    以下罰金：一、吐氣所含酒精濃度達每公升零點二五毫克或
    血液中酒精濃度達百分之零點零五以上。」，比較修正前後
    刑法第185條之3第1項之規定，修正後之刑法第185條之3第1
    項將法定刑由「2年以下有期徒刑，得併科20萬元以下罰金
    」，提高為「3年以下有期徒刑，得併科30萬元以下罰金」
    ，自刑度輕重加以比較，自應以修正前之規定對被告較為有
    利，依刑法第2條第1項前段規定，本件應適用行為時即修正
    前刑法第185條之3第1項第1款規定論處。
　㈡次查，刑法第140條於111年1月12日修正公布，並自同年月14
    日生效施行，故被告於本案行為時，刑法第140條業已修正
    公布，應適用修正後之刑法第140條侮辱公務員罪，公訴意
    旨認應適用修正前之刑法第140條第1項侮辱公務員罪，容有
    誤會。
　㈢核被告所為，係犯修正前刑法第185 條之3第1項第1款之血液
    中酒精濃度達0.05%以上而駕駛動力交通工具之公共危險罪
    ；刑法第135條第1項之妨害公務執行罪、刑法第140條第1項
    之侮辱公務員罪。
  ㈣按刑法侮辱公務員罪屬妨害國家公務之執行，為侵害國家法
    益，並非侵害個人法益之犯罪，如對於公務員2人以上依法
    執行職務時，當場侮辱，仍屬單純一罪，準此，被告對到場
    處理員警被害人陳科宏、李奕德、顏振修、謝政宗、連紹宇
    、郭豫齊、余世鵬等人所為侮辱行為，仍僅成立一罪。
　㈤查被告係於妨害員警公務執行之時，同時辱罵公務員，應認
    係以一行為同時觸犯數罪名，為想像競合犯，而依刑法第55
    條前段規定，從一重之妨害公務執行罪處斷。公訴意旨認上
    開罪名應予分論併罰等語，然被告係於妨害員警公務執行時
    同時辱罵公務員，行為有局部重疊，應認屬想像競合犯，附
    此敘明。
　㈥又被告所犯上開2 罪間，彼此犯意各別，行為互殊，應予分
    論併罰。
　㈦被告前因公共危險案件，經臺灣基隆地方法院以108年度基交
    簡字第305號判處有期徒刑6月確定，於108年8月20日易科罰
    金執行完畢等情，有臺灣高等法院被告前案紀錄表（本院卷
    第13頁至第19頁）在卷可參，是被告於有期徒刑執行完畢後
    之5 年以內，故意再犯本案有期徒刑以上之罪，當屬刑法第
    47條第1 項之累犯，茲參酌司法院大法官釋字第775 號解釋
    意旨，衡以被告前曾經因同一罪質之酒後駕車公共危險案件
    經判刑確定並執行完畢，卻未能戒慎其行，猶於前開罪刑執
    行完畢後之5 年內，又無視他人生命、身體及財產之安全，
    再次為本案公共危險犯行，顯見其刑罰反應力顯然薄弱，是
    認依刑法第47條第1 項之規定加重被告之最低本刑，尚不生
    行為人所受的刑罰超過其所應負擔罪責的情形，乃依前揭規
    定就被告涉犯公共危險部分加重其刑；至被告涉犯妨害公務
    執行罪部分，參酌司法院大法官釋字第775 號解釋意旨，被
    告構成累犯之前案與本件被告涉犯妨害公務執行罪之犯行並
    非同類案件，難認有特別惡性或刑罰反應力薄弱之情，故此
    部分不加重其刑。
　㈧爰審酌被告前已有構成累犯之酒後駕車公共危險案件之論罪
    科刑暨執行紀錄，竟仍於服用酒類，血液中酒精濃度達0.26
    97%超出法定標準0.05﹪甚多之情形下，仍貿然駕駛自用小客
    貨車，且被告因而發生交通事故，嚴重危及道路交通安全，
    顯缺乏尊重其他用路人生命、財產安全之觀念，且其明知員
    警係依法執行職務，未能體認公務員依法執行職務乃代表國
    家行使公權力，應予尊重，竟恣意對員警施以強暴，妨害員
    警處理公務，甚侮辱依法執行職務之警員，嚴重影響社會秩
    序及國家公權力之執行，所為實值非難，惟考量其犯後坦承
    犯行之態度，兼衡被告專科畢業之智識程度，目前無業，離
    婚無子女，與母親同住等一切情狀（本院卷第74頁），並衡
    以被告罹患多種癌症現持續接受治療等情，有診斷證明書3
    份在卷可查（本院卷第76頁至第80頁），分別量處如主文所
    示之刑，並均諭知易科罰金及易服勞役之折算標準，定應執
    行刑及易科罰金之折算標準。
據上論斷，應依刑事訴訟法第273條之1第1項、第299條第1項前
段，判決如主文。　　　　
本案經檢察官蔡宜臻提起公訴，檢察官陳亭宇到庭執行職務。
中　　華　　民　　國　　111 　年　　11　　月　　14　　日
                  刑事第八庭   法　官   崔恩寧
以上正本證明與原本無異。
如不服本判決應於收受本判決後20日內向本院提出上訴書狀，上
訴書狀應敘述具體理由。上訴書狀未敘述上訴理由者，應於上訴
期間屆滿後20日內補提理由書狀於本院(均須按他造當事人之人
數附繕本 )「切勿逕送上級法院」。 
中　　華　　民　　國　　111 　年　　11　　月　　14　　日
                               書記官   莊琬婷

附錄本院論罪科刑法條：
刑法第135條第1項
對於公務員依法執行職務時，施強暴脅迫者，處3年以下有期徒
刑、拘役或30萬元以下罰金。

刑法第140條
於公務員依法執行職務時，當場侮辱或對於其依法執行之職務公
然侮辱者，處1年以下有期徒刑、拘役或10萬元以下罰金。

修正前刑法第185條之3第1項第1款：
駕駛動力交通工具而有下列情形之一者，處 2年以下有期徒刑，
得併科20萬元以下罰金：
一、吐氣所含酒精濃度達每公升零點二五毫克或血液中酒精濃度
    達百分之零點零五以上。